ACORDAO-COMPLETO-2512556

ACÓRDÃO DE RELAÇÃO

ACÓRDÃO DE RELAÇÃO 18009/2021 ATA 36/2021 - SEGUNDA CÂMARA

Acórdão 18009/2021-TCU-Segunda Câmara
	Trata-se de representação a respeito de possíveis irregularidades ocorridas no Pregão Eletrônico - SRP 10/2021, sob a responsabilidade de Fundo Municipal de Saúde de Itabaiana - Sergipe, com valor estimado de R$ 3.668.694,84, tendo como objeto: Registro de preços visando futura contratação de empresa especializada para a realização de serviços de manutenção predial a serem realizados nos prédios públicos utilizados pelos órgãos vinculados à Prefeitura Municipal de Itabaiana, Estado de Sergipe. 
	Considerando que a jurisprudência desta Corte de Contas é firme no sentido de que o Fundo Municipal de Saúde (FMS) deve ser fiscalizado pelo Tribunal de Contas da União e pelos Tribunais de Contas Estaduais e Municipais;
	Considerando a conclusão da unidade técnica de que os apontamentos da presente representação evidenciam, apenas, o possível emprego de recursos federais em uma futura contratação de empresa especializada para a realização de serviços de manutenção predial a serem realizados e utilizados nos prédios públicos da saúde por meio do PE SRP nº 10/2021, configurando a competência do Tribunal de Contas da União para análise do certame;
	Considerando que, segundo o exame técnico, não há necessidade de avaliar os pressupostos para adoção de eventual medida cautelar para suspender o certame, uma vez que o mesmo restou fracassado.
	Considerando a conclusão do exame técnico no sentido de que houve uma falha no processamento do certame, ante as contradições e falta de clareza no edital, que provavelmente teria sido a causa de seu fracasso e que, por outro lado, não se vislumbra má-fé dos gestores, sendo suficiente a adoção de ciência;
	Os Ministros do Tribunal de Contas da Unia¿o, quanto ao processo a seguir relacionado, ACORDAM, por unanimidade, com fundamento nos arts. 143, incisos III e V, alínea "a"; 235 e 237, VII, do Regimento Interno deste Tribunal, e no art. 103, § 1º, da Resolução - TCU 259/2014, em conhecer da representação, uma vez satisfeitos os requisitos de admissibilidade pertinentes à espécie, para, no mérito, considerá-la parcialmente procedente e arquivar os presentes autos, nos termos art. 169, III, do Regimento Interno/TCU, sem prejuízo das seguintes providências.
	
	1. Processo TC-Processo 025.883/2021-6 (REPRESENTAÇÃO) 
	1.1. Órgão/Entidade: Fundo Municipal de Saúde de Itabaiana Sergipe
	1.2. Relator: Ministro Augusto Nardes
	1.3. Representante do Ministério Público: não atuou
	1.4. Unidade Técnica: Secretaria de Controle Externo de Aquisições Logísticas (Selog) .
	1.5. Representação legal: 
	1.6. Determinações/Recomendações/Orientações:
	1.6.1. Dar ciência ao Fundo Municipal de Saúde de Itabaiana - Sergipe, com fundamento no art. 9º, inciso I, da Resolução - TCU 315/2020, sobre as seguintes impropriedades/falhas, identificadas no Pregão Eletrônico - SRP 10/2021, para que sejam adotadas medidas internas com vistas à prevenção de outras ocorrências semelhantes, especialmente se as contratações decorrentes do certame vieram a ser custeadas com recursos federais:	
	1.6.1.1.a falta de clareza e contradições no edital em relação ao critério de julgamento, uma vez que foi adotado o de menor preço global, mas algumas licitantes tiveram suas propostas desclassificadas em razão de não terem apresentadas descontos lineares para os itens da tabela do item 7 do Termo de Referência, o que sugeriria a adoção do critério de maior desconto global, em afronta ao que dispõe os arts. 2º, 7º e 14, inciso III, do Decreto 10.024/2019;  
	1.6.1.2.a recusa de propostas de licitantes de forma sumária, sem que tenha sido a elas oportunizada, em sede de diligência, e mantendo o valor global de suas propostas, a correção dos erros materiais e/ou omissões nas planilhas de custos, desde que sanáveis, em desacordo com a jurisprudência do TCU (Acórdãos 1.179/2008, Relator Ministro Raimundo Carreiro, 2.371/2009, Relator Ministro Benjamin Zymler, 187/2014, Relator Ministro Valmir Campelo, todos do Plenário, e Acórdão 4621/2009-TCU-Segunda Câmara, Relator Ministro Benjamin Zymler) , com o art. 47 do Decreto 10.024/2019, com o disposto no item 14.5 do edital da licitação e com os princípios da razoabilidade e da seleção da proposta mais vantajosa;	
	1.6.2. Dar ciência desta deliberação ao Fundo Municipal de Saúde de Itabaiana - Sergipe e ao representante da Andrade & Moura Engenharia e Serviço Ltda., cuja qualificação é licitante, contratado ou pessoa física ou jurídica (lei de licitações) , tendo como representante Clédiston de Andrade;
	1.6.3. Encaminhar cópia da instrução (peça 21) ao Fundo Municipal de Saúde de Itabaiana - Sergipe, a fim de subsidiar o entendimento acerca das ciências propostas acima.

Segunda Câmara

AUGUSTO NARDES

Não atuou

REPRESENTAÇÃO (REPR)

Secretaria de Controle Externo de Aquisições Logísticas (Selog).